【裁判字號】    98,訴,3340
【裁判日期】    990211
【裁判案由】    毒品危害防制條例
【裁判全文】
臺灣板橋地方法院刑事判決              98年度訴字第3340號
公  訴  人  臺灣板橋地方法院檢察署檢察官
被      告  潘中心
上列被告因違反毒品危害防制條例案件，經檢察官提起公訴（98
年度毒偵字第3663號），被告於準備程序中就被訴事實為有罪之
陳述，經本院合議庭裁定由受命法官獨任進行簡式審判程序，判
決如下：
    主  文
潘中心施用第一級毒品，處有期徒刑柒月；扣案之第一級毒品海
洛因壹包（驗餘淨重零點柒伍肆公克）沒收銷燬，盛裝上開第
一級毒品海洛因之包裝袋壹只、分裝吸管壹支、分裝夾鍊袋貳拾
玖個及電子磅秤壹臺均沒收。又施用第二級毒品，處有期徒刑伍
月；扣案之第二級毒品甲基安非他命貳包（驗餘淨重零點零伍
玖公克）均沒收銷燬，盛裝上開第二級毒品甲基安非他命之包裝
袋貳只、吸食器壹個、分裝吸管壹支、分裝夾鍊袋貳拾玖個及電
子磅秤壹臺均沒收。應執行有期徒刑壹拾月；扣案之第一級毒品
海洛因壹包（驗餘淨重零點柒伍肆公克）、第二級毒品甲基安
非他命貳包（驗餘淨重零點零伍玖公克）均沒收銷燬，盛裝上
開第一級毒品海洛因之包裝袋壹只、第二級毒品甲基安非他命之
包裝袋貳只、吸食器壹個、分裝吸管壹支、分裝夾鍊袋貳拾玖個
及電子磅秤壹臺均沒收。
    事  實
一、潘中心曾於民國94年間，因施用毒品案件，經臺灣臺北地方
    法院以94年度毒聲字第651 號裁定送勒戒處所觀察、勒戒後
    ，認無繼續施用毒品之傾向，於95年1 月3 日觀察、勒戒執
    行完畢釋放，並由臺灣臺北地方法院檢察署檢察官以94年度
    毒偵緝字第331 號為不起訴處分確定。詎潘中心仍不知悔改
    ，復於上開觀察、勒戒完畢釋放後5 年內，基於施用第一級
    毒品海洛因之犯意，於98年5 月13日晚間某時，在臺北縣板
    橋市○○路325 巷3 弄7 號4 樓之居所內，以將海洛因滲入
    香煙內吸食之方式，施用海洛因1 次。另基於施用第二級毒
    品甲基安非他命之犯意，於98年5 月13日晚間某時，在上址
    ，以將甲基安非他命置入吸食器內燒烤後吸食煙霧之方式，
    施用甲基安非他命1 次。嗣於98年5 月14日13時30分許，在
    上址為警查獲，並扣得海洛因1 包（驗餘淨重0.7354公克）
    、甲基安非他命2 包（驗餘淨重0.3059公克）、吸食器1 個
    、分裝吸管1 支、分裝夾鍊袋29個、電子磅秤1 臺等物。經
    警採集其尿液檢體送驗後，結果呈現可待因、嗎啡、安非他
    命及甲基安非他命陽性反應，始悉上情。
二、案經臺北市政府警察局大同分局移送臺灣板橋地方法院檢察
    署檢察官偵查起訴。
    理  由
一、本案被告潘中心所犯係死刑、無期徒刑、最輕本刑為3 年以
    上有期徒刑以外之罪，其於準備程序中就前揭被訴事實為有
    罪之陳述，經受命法官告知簡式審判程序之旨，並聽取其與
    公訴人之意見後，本院認無不得或不宜改依簡式審判程序進
    行之情事，依刑事訴訟法第273 條之1 第1 項、第284 條之
    1 規定，裁定本案由受命法官獨任進行簡式審判程序；且依
    刑事訴訟法第273 條之2 及第159 條第2 項規定，不適用傳
    聞法則有關限制證據能力之相關規定，合先敘明。
二、上揭犯罪事實，業據被告於本院審理時自白不諱，且被告為
    警查獲後，經警採集其尿液檢體送鑑定，以酵素免疫分析法
    （EIA ）初步檢驗，呈現鴉片類及安非他命類陽性反應，再
    以氣相層析質譜儀法（GC/MS ）確認檢驗，亦呈現嗎啡、可
    待因、安非他命及甲基安非他命陽性反應等情，有臺灣尖端
    先進生技醫藥股份有限公司於98年5 月27日所出具之濫用藥
    物檢驗報告、臺北市政府警察局偵辦毒品案件尿液檢體委驗
    單各1 份在卷可稽（見偵查卷宗第50、52頁）；至扣案之白
    色粉末1 包、白色結晶塊2 包，經送鑑定後，認扣案之白色
    粉末1 包實稱毛重1.1460公克（含1 袋3 標籤1 膠帶），淨
    重0.7360公克，取樣0.0006公克，餘重0.7354公克，檢出含
    有海洛因之成分；扣案之白色結晶塊2 包實稱毛重0.8960公
    克（含2 袋6 標籤），淨重0.3060公克，取樣0.0001公克，
    餘重0.3059公克，檢出含有甲基安非他命之成分等節，亦有
    送交通部民用航空局航空醫務中心航藥鑑字第0982597 號、
    第0000000 號毒品鑑定書各1 紙附卷可考（見偵查卷宗第56
    、57頁）；復有上開海洛因1 包、甲基安非他命2 包、吸食
    器1 個、分裝吸管1 支、分裝夾鍊袋29個、電子磅秤1 臺等
    物扣案可資佐證，足徵被告任意性之自白與事實相符，應堪
    採信。再被告前於94年間，因施用毒品案件，經臺灣臺北地
    方法院以94年度毒聲字第651 號裁定送勒戒處所觀察、勒戒
    後，認無繼續施用毒品之傾向，於95年1 月3 日觀察、勒戒
    執行完畢釋放，並由臺灣臺北地方法院檢察署檢察官以94年
    度毒偵緝字第331 號為不起訴處分確定等情，此觀卷附臺灣
    高等法院被告前案紀錄表1 份即明，足認被告係於上述觀察
    、勒戒執行完畢釋放後5 年內為本案施用毒品犯行，自應依
    毒品危害防制條例第23條第2 項規定，依法追訴、處罰。本
    案事證明確，被告犯行洵堪認定，應依法論科。
三、按海洛因及甲基安非他命分別係毒品危害防制條例第2 條第
    2 項第1 款及第2 款所明定之第一級毒品及第二級毒品。是
    核被告潘中心所為，係犯毒品危害防制條例第10條第1 項之
    施用第一級毒品罪及同條第2 項之施用第二級毒品罪。被告
    施用海洛因及甲基安非他命前後，持有海洛因及甲基安非他
    命之低度行為，均為施用之高度行為所吸收，均不另論罪。
    被告所犯上開2 罪間，犯意各別，行為分殊，罪名有異，應
    予分論併罰。爰審酌被告曾因施用毒品案件，經觀察、勒戒
    執行完畢釋放，並獲得不起訴處分之寬典（見卷附臺灣高等
    法院被告前案紀錄表），猶不知悔改，而再犯本件施用第一
    級毒品罪及施用第二級毒品罪，顯見其戒除毒癮之意志薄弱
    ，惟其施用毒品係自戕行為，對他人法益尚無具體危害，兼
    衡被告之品行、智識程度、生活狀況、犯罪之動機、目的、
    手段、坦承犯行之犯罪後態度、檢察官各求處有期徒刑7 月
    及5 月等一切情狀，各量處如主文所示之刑，並定其應執行
    之刑，以資懲儆。
四、扣案之海洛因1 包（驗餘淨重0.7354公克）及甲基安非他命
    2 包（驗餘淨重0.3059公克），分別為本案查獲之第一級毒
    品及第二級毒品，均應依毒品危害防制條例第18條第1 項前
    段規定，分別於施用第一級毒品罪及施用第二級毒品罪之主
    文項下宣告沒收銷燬（因鑑定所需而取樣耗用之海洛因0.00
    06公克及甲基安非他命0.0001公克，既已滅失，自毋庸為沒
    收銷燬之諭知，併此敘明）；至扣案用以盛裝上開海洛因之
    包裝袋1 只及甲基安非他命之包裝袋2 只，於鑑定時既可與
    海洛因及甲基安非他命因分別秤重，足證可與海洛因及甲基
    安非他命析離，且係用於包裹毒品，防其裸露、潮濕，便於
    持有、攜帶與施用，分別係被告所有供犯本案施用第一級毒
    品罪、施用第二級毒品罪所用之物；又吸食器1 個係被告所
    有供犯本案施用第二級毒品罪所用之物，分裝吸管1 支、分
    裝夾鍊袋29個及電子磅秤1 臺，均係被告所有供犯本案施用
    第一級毒品罪及施用第二級毒品罪所用或預備之物，亦據被
    告於本院審理時供明在卷（見本院卷宗第100 頁反面），爰
    依刑法第38條第1 項第2 款規定，於各該主文項下宣告沒收
    。
據上論斷，應依刑事訴訟法第273 條之1 第1 項、第299 條第1
項前段，毒品危害防制條例第10條第1 項、第2 項、第18條第1
項前段，刑法第11條前段、第38條第1 項第2 款，第51條第5 款
，判決如主文。
本案經檢察官張世聰到庭執行職務。
中    華    民    國    99    年    2     月    11    日
                  刑事第九庭    法  官    賴彥魁
上列正本證明與原本無異。
如不服本判決，應於判決送達後10日內，向本院提出上訴書狀，
並應敘述具體理由；其未敘述上訴理由者，應於上訴期間屆滿後
20日內向本院補提理由書（均須按他造當事人之人數附繕本），
「切勿逕送上級法院」。
                                書記官    楊文祥
中    華    民    國    99    年    2     月    11    日
附錄本案論罪科刑法條全文：
毒品危害防制條例第10條
施用第一級毒品者，處6 月以上5 年以下有期徒刑。
施用第二級毒品者，處3 年以下有期徒刑。

司法院資訊處製作；財團法人民間司法改革基金會備份。
